臺灣新竹地方法院刑事判決　　　　　　　　　　　　　九十一年度易字第八一號
　　公　訴　人　臺灣新竹地方法院檢察署檢察官
　　被　　　告　丙○○
右列被告因竊盜案件，經檢察官聲請簡易判決處刑（九十一年度偵字第二八七七號）
暨移請併案審理（九十一年度偵字第五四八九號、第五六五三號），經本院認不得以
簡易判決處刑，改依通常程序審理，判決如左：
    主  文
丙○○連續竊盜，累犯，處有期徒刑陸月，如易科罰金，以參佰元折算壹日。扣案之
鑰匙參支均沒收。
    事  實
一、丙○○曾於民國八十九年間違反毒品危害防制條例案件，經本院以八十九年度竹
    簡字第二二一六號判處有期徒刑三月，復經本院以八十九年度簡上字第八三號駁
    回上訴確定，於九十年五月十八日執行完畢。丙○○仍不知悔改，基於意圖為自
    己不法所有之概括犯意，先後於如附表所示之時間、地點，以詳如附表所示之方
    法，連續竊取如附表所示屬於丁○○、甲○○及乙○○三人所有，詳如附表所示
    之機車，得手後均供己作為代步工具，分別於（一）九十一年五月二十一日晚上
    八時許，在新竹市東門國小大門前為警查獲，並扣得丙○○所有，用以竊取機車
    之鑰匙一支。（二）九十一年九月二十二日下午五時五十分許，在新竹市○○路
    關東國小前為警查獲，並扣得丙○○所有，用以竊取機車之鑰匙一支。（三）九
    十一年十月一日下午五時十五分許，在新竹市○○街一五四巷三十六號前為警查
    獲，並扣得丙○○所有，用以竊取機車之鑰匙一支。
二、案經新竹市警察局移送臺灣新竹地方法院檢察署檢察官偵查後聲請簡易判決處刑
    ，暨甲○○、乙○○訴由新竹市警察局第二分局報告臺灣新竹地方法院檢察署檢
    察官移請併案審理，經本院改依通常程序審理。
    理  由
一、右開犯罪事實，迭據被告丙○○於警訊及偵、審中坦承不諱，核與被害人丁○○
    及告訴人甲○○、乙○○三人於警訊中指訴被害情節大致相符，並有車輛竊盜資
    料個別查詢報表─查詢車輛認可資料三紙、車籍作業系統查詢認可資料二紙及丁○○、甲○○及乙○○出具之贓證物品認領保管收據三紙在卷可稽，此外，並有
    被告所有供行竊機車用之鑰匙三支扣案可資佐證，本件事證明確，被告之自白應
    與事實相符，犯行堪以認定，應依法論科。
二、核被告丙○○所為如附表所示犯行，均係犯刑法第三百二十條第一項之竊盜罪。
    其先後多次竊盜犯行，時間緊接、手法雷同，所犯係基本犯罪構成要件相同之罪
    ，顯係基於概括犯意反覆為之，為連續犯，應依刑法第五十六條之規定論以一罪
    ，並加重其刑。查被告曾於八十九年間違反毒品危害防制條例案件，經本院以八
    十九年度竹簡字第二二一六號判處有期徒刑三月，以八十九年度簡上字第八三號
    駁回上訴確定，於九十年五月十八日執行完畢，此有臺灣新竹地方法院檢察署刑
    案資料查註紀錄表及臺灣高等法院被告全國前案紀錄表等附卷足參，其於受有期
    徒刑之執行完畢後，五年以內再犯本件有期徒刑以上之罪，為累犯，應依刑法第
    四十七條規定遞加重其刑。公訴人起訴之事實雖未敘及被告所犯如附表編號二、
    三所示之竊盜犯行，然此部分之事實與公訴人聲請簡易判決處刑如附表編號一所
    示竊盜犯行既有連續犯之裁判上一罪關係，應為起訴效力所及，本院自得併予審
    究。再被告雖患有精神分裂病，此有行政院衛生署新竹醫院診斷證明書三紙附卷
    可參，惟經本院送請行政院衛生署新竹醫院鑑定被告之精神狀態，鑑定結果認為
    「綜合以上所述黃員之過去生活史與疾病史、身體檢查、精神狀態檢查及心理評
    估結果，加上黃員隱匿前科及刻意想藉住院以證明其『有病』之詐病傾向，以及
    黃員仍斷續濫用安毒，本院認為黃員診斷應為『藥物性（安非他命導致）精神病
    態』，黃員於犯行當時及接受鑑定當時皆未達精神耗弱或心神喪失程度，其對外
    界事物仍有知覺、理會與判斷能力，仍可自由決定意思」，此有該醫院九十一年
    十月十一日九一新醫精字第九一０六八四九號函附精神鑑定報告書一份在卷可參
    ，是尚難認為被告於行為時已達精神耗弱或心神喪失程度之程度，附此敘明。爰
    審酌被告素行非佳，圖思不勞而獲，侵害他人財產法益，兼衡其犯後坦認犯行、
    態度良好、所竊取財物之價值等一切情狀，量處如主文所示之刑，並諭知易科罰
    金之折算標準，以資警惕。
三、至扣案之機車鑰匙三支，為被告所有並供竊取機車之用，業據被告供承在卷，均
    應依刑法第三十八條第一項第二款之規定宣告沒收之。
據上論斷，應依刑事訴訟法第四百五十二條、第二百九十九條第一項前段，刑法第五
十六條、第三百二十條第一項、第四十七條，第四十一條第一項前段、第三十八條第
一項第二款，罰金罰鍰提高標準條例第一條前段、第二條，判決如主文。
本案經檢察官劉邦繡到庭執行職務。
中      華      民      國    九十一    年      十一    月    十一    日
                                      臺灣新竹地方法院刑事第二庭
                                          法  官  雷  雅  雯
右正本證明與原本無異。
如不服本判決，應於判決送達後十日內向本院提出上訴狀( 應附繕本 )。
                                          書記官  汪  淑  菁
中      華      民      國    九十一    年      十一    月    十一    日
附錄本案論罪科刑法條全文：
刑法第三百二十條第一項
意圖為自己或第三人不法之所有，而竊取他人之動產者，為竊盜罪，處五年以下有期
徒刑、拘役或五百元以下罰金。
附  表：
┌──┬────┬────┬─────────┬─┬──┬────┬──┐
│編號│時    間│地    點│犯罪手法及所得財物│被│所犯│竊取財物│備註│
│    │        │        │                  │害│法條│價值（新│    │
│    │        │        │                  │人│    │台幣）  │    │
├──┼────┼────┼─────────┼─┼──┼────┼──┤
│一  │九十一年│新竹市大│以被告所有之鑰匙一│黃│刑法│二萬元  │作案│
│    │五月二十│同路、信│支竊取丁○○所有，│議│第三│        │用鑰│
│    │日晚上七│義路口  │車牌號碼為ＮＳＹ—│德│百二│        │匙已│
│    │時許    │        │七一七號重型機車之│  │十條│        │扣案│
│    │        │        │一輛，得手後供己作│  │第一│        │    │
│    │        │        │為代步工具。      │  │項  │        │    │
├──┼────┼────┼─────────┼─┼──┼────┼──┤
│二  │九十一年│新竹市長│以被告所有之鑰匙一│王│刑法│一萬元  │作案│
│    │九月二十│春街一五│支竊取甲○○所有，│瓊│第三│        │用鑰│
│    │日下午六│四巷三十│車牌號碼為ＶＴＧ—│玉│百二│        │匙已│
│    │時許    │六之四十│００九號輕型機車之│  │十條│        │扣案│
│    │        │二號前  │一輛，得手後供己作│  │第一│        │    │
│    │        │    │為代步工具。      │  │項  │        │    │
├──┼────┼────┼─────────┼─┼──┼────┼──┤
│三  │九十一年│新竹市長│以被告所有之鑰匙一│曾│刑法│一萬元  │作案│
│    │九月二十│春路一五│支竊取乙○○所有，│冠│第三│        │用鑰│
│    │八日下午│四巷三十│車牌號碼為ＦＬＬ—│凱│百二│        │匙已│
│    │五時許  │六號前  │一七一號重型機車之│  │十條│        │扣案│
│    │        │        │一輛，得手後供己作│  │第一│        │    │
│    │        │        │為代步工具。      │  │項  │        │    │
└──┴────┴────┴─────────┴─┴──┴────┴──┘
